【裁判字號】    89,易,64
【裁判日期】    891013
【裁判案由】    竊盜
【裁判全文】
臺灣澎湖地方法院刑事判決                            八十九年度易字第六四號
    公  訴  人  臺灣澎湖地方法院檢察署檢察官
    被      告  乙○○
右列被告因竊盜案件，經檢察官提起公訴（八十九年度偵字第三五八號），本院判決
如左：
    主  文
乙○○於夜間侵入住宅竊盜，累犯，處有期徒刑捌月。
    事  實
一、乙○○於民國八十六年、八十七年間分別因竊盜案件，經本院及台灣高雄地方法
    院先後判處有期徒刑三月、七月確定，甫於八十九年六月二十九日接續執行完畢
    。詎不知悔改，於八十九年七月十九日夜間零時許，趁甲○○所住澎湖縣馬公市
    西文里六十三號（起訴書誤載為七十二號）家中無人，竟意圖為自己不法所有，
    解下卡在上址大門上之木棍後，徒手入內竊取甲○○所有東龍牌飲水機一台，得
    手後放置自己家中供作己用，嗣經甲○○報警循線查獲。
二、案經澎湖縣警察局馬公分局報請臺灣澎湖地方法院檢察署檢察官偵查起訴。
    理  由
一、訊據被告乙○○坦承於前開時地竊取飲水機一台之事實，核與被害人甲○○所述
    情節相符，並有扣押書、贓物認領保管收據、現場照片附卷可稽。被告雖另辯稱
    被害人甲○○已搬離西文里六十三號，該處非其住宅云云。然查：被害人戶籍地
    址雖設於西文里七十二號，但仍租屋居住同里六十三號，其於飲水機遭竊後次日
    旋即返家發現，並報警查獲等節，已據被害人陳述甚明；又案發處所被害人仍擺
    設眾多家具、家電等情，亦有照片附卷可稽，是被告辯稱被害人並未居住案發地
    點云云，並無可採。本件事證明確，被告犯行洵堪認定。
二、核被告所為，係犯刑法第三百二十一條第一項第一款之加重竊盜罪。被告曾有如
    事實欄所載之論罪科刑紀錄，有台灣高等法院被告全國前案紀錄表、台灣澎湖地
    方法院檢察署刑案資料查註紀錄表在卷可稽，被告於刑之執行完畢後，五年內再
    犯本件有期徒刑以上刑之罪，為累犯，應依法加重其刑。爰審酌被告素行不佳，
    甫於前次竊盜案件有期徒刑執行完畢後即為本件犯行，本應從重量刑，惟被告明
    知被害人離家而入內竊取財物，並無侵擾民宅之情形，且被告僅竊取價值不高之
    飲水機一台，又係供自己飲水之用，犯罪動機尚堪憫恕，及被告犯罪之手段，犯
    罪時所受之刺激、生活狀況、智識程度、犯罪所生之損害，及犯罪後態度等一切
    情狀，量處如主文所示之刑。
據上論結，應依刑事訴訟法第二百九十九條第一項前段，刑法第三百二十一條第一項
第一款、第四十七條，判決如主文。
本案經檢察官孫源志到庭執行職務。
中    華    民    國      八十九      年      十      月      十三      日
                                     臺灣澎湖地方法院刑事庭
                                         法  官
右正本證明與原本無異
如不服本判決應於送達後十日內向本院提出上訴狀
                                         書記官
中    華    民    國      八十      年                月              日
附錄本案論罪科刑法條全文


司法院資訊處製作；財團法人民間司法改革基金會備份。
